---
title: "Manejo de datos Estaci??n Meteorol??gica HIDROCEC"
author: "Guillermo Dur??n Sanabria"
date: "2/9/2017"
output: html_document
---

```{r setup, include=FALSE}
knitr::opts_chunk$set(echo = TRUE)
```

## Estacion meteorol?gica en HIDROCEC-UNA

Establecer directorio de trabajo:
```{r}
setwd("~/Google Drive/RAnalisis/ClimaHIDROCEC")
setwd("C:/Users/UNA/gds506@gmail.com/RAnalisis/ClimaHIDROCEC")
```

Librer??as utilizadas:
```{r}
library(lubridate)
library(tidyverse)
```

Cargar en `datos #` archivo de la estaci?n meteorol?gica eliminando las dos primeras filas ya que son los encabezados:
```{r}
datos1 <- read.table("DatosUNA_2015-oct2016Completos.csv", skip=2, header = F, sep = ",")

datos2 <- read.table("Davis_HIDROCEC_Jun2016_Feb2017.txt", skip=2, header = F, sep = "\t")
```

Separar las l?neas de encabezados:
Encabezado de l?nea 1:
```{r}
header1 <- scan("DatosUNA_2015-oct2016Completos.csv", nlines = 1, what = character(), sep = ",") 

header10 <- scan("Davis_HIDROCEC_Jun2016_Feb2017.txt", nlines = 1, what = character(), sep = "\t")
```

Encabezado de l?nea 2:
```{r}
header2 <- scan("DatosUNA_2015-oct2016Completos.csv", skip = 1, nlines = 1, what = character(), sep = ",") 

header20 <- scan("Davis_HIDROCEC_Jun2016_Feb2017.txt", skip = 1, nlines = 1, what = character(), sep = "\t") 
```

Juntar ambos encabezados:
```{r}
names(datos1) <- paste0(header1, header2)

names(datos2) <- paste0(header10, header20)
```

Establecer columnas de fecha y hora:
```{r}
datos1$Date2 <- as.POSIXct(paste(as.character(datos1$Date), (as.character(datos1$Time))), format="%m/%d/%Y %I:%M %p")

datos2$Time <- gsub("a", "AM", datos2$Time)
datos2$Time <- gsub("p", "PM", datos2$Time)

datos2$Date2 <- as.POSIXct(paste(as.character(datos2$Date), (as.character(datos2$Time))), format="%m/%d/%y %I:%M %p")
```

Juntar tablas eliminando repetidas y **?nicamente** con columnas similares
```{r}
cols_com <- intersect(colnames(datos1), colnames(datos2))
datos1_com <- subset(datos1, select = cols_com)
datos2_com <- subset(datos2, select = cols_com)


datos1_com[, c(2:11)] <- sapply(datos1_com[, c(2:11)], as.factor)






datos <- union(datos1_com, datos2_com)
```

## Including Plots

You can also embed plots, for example:

```{r pressure, echo=FALSE}
plot(pressure)
```

Note that the `echo = FALSE` parameter was added to the code chunk to prevent printing of the R code that generated the plot.
